臺灣高雄地方法院刑事判決　　　　　　　　　　　　　九十一年度交訴字第九二號
　　公　訴　人　臺灣高雄地方法院檢察署檢察官
　　被　　　告　甲○○
右列被告因公共危險案件，經檢察官提起公訴（九十一年度偵字第七四八號），本院
判決如左：
    主  文
甲○○服用酒類，不能安全駕駛動力交通工具而駕駛，處有期徒刑肆月，如易科罰金
，以參佰元折算壹日；又駕駛動力交通工具肇事，致人受傷而逃逸，處有期徒刑陸月
，如易科罰金，以參佰元折算壹日；又因過失傷害人，處有期徒刑肆月，如易科罰金
，以參佰元折算壹日；應執行有期徒刑壹年壹月，如易科罰金，以參佰元折算壹日。
    事  實
一、甲○○於民國九十年十二月二十八日上午十一時許，在服用酒類，已達不能安全
    駕駛動力交通工具之程度後，本應注意不得駕駛汽車，以免影響公眾安全，猶駕
    駛車號XOE—三六六號機車沿高雄縣茄萣鄉○○路○段由北往南方向行駛，於是
    日中午十二時二十分許，行經和平路與仁愛路三段二巷口時，應注意汽車行駛時
    ，駕駛人應注意車前狀況，並隨時採取必要之安全措施，以避免危險之發生，而
    依當時之天氣晴朗，路面乾燥、無缺陷、亦無障礙物，且視距良好等情，即並無
    不能注意之情事，詎甲○○竟疏未注意車前狀況，減速慢行，在飲酒後反應與控
    制能力均受影響，已不能安全駕駛車輛狀態下，仍貿然高速疾馳，至撞及沿仁愛
    路三段由西向東行駛由乙○○所騎乘之車號GH三—九九○號機車，造成乙○○人
    車倒地，並受有左肩挫傷之傷害。甲○○下車查看之後，既未救護傷者，亦未呼
    叫救護車，竟揚言撞死人不用賠云云，即騎車逃離，適騎乘機車經過前開巷口之
    許欽源記下其車號報警查獲，經員警於是日下午一時二十二分許對其進行酒精濃
    度之測試，測得其吐氣中所含之酒精濃度達每公升一點三三毫克。
二、案經被害人乙○○訴由高雄縣警察局湖內分局報請台灣高雄地方法院檢察署檢察
    官偵查起訴。
    理  由
一、訊據被告甲○○固坦承於右揭時、地酒後駕車發生車禍肇事致被害人乙○○受傷
    後，未救護之即駕車離開現場，並經員警於是日下午一時二十二分測試其飲酒後
    吐氣所含酒精成分，發現其吐氣所含酒精成分每公升已達一點三三毫克等情不諱
    ，但矢口否認有何服用酒類不能安全駕駛動力交通工具及肇事逃逸之犯行，辯稱
    ︰伊只喝了半杯高梁酒，並沒有喝醉，且伊因為感冒流鼻水，路人叫伊回家，說
    會幫伊處理，伊才駕車離去並沒有肇事逃逸，亦無對被害人說撞死人不用賠云云
    。惟查：
    （一）右揭有關被告服用酒類後駕車上路，撞及被害人騎乘之機車而致生事故，
          且身上明顯有酒味，講話語無倫次並大肆漫罵之現象等情，業據被害人指
          訴綦詳，核與在場證人許欽源於警詢時之供述情節相符，復有酒醉駕車違
          反刑法第一百八十五條之三案件觀察紀錄表一份在卷足憑，是伊辯稱未對
          被害人說撞死人不用賠云云，不足採信。又被告於服用酒類後經員警於事
          後測試其飲酒後吐氣所含酒精成份，發現其吐氣所含酒精成份每公升已達
          一點三三毫克乙節，有案號○○九八號之酒精測試單一紙在卷足憑。而據
          醫學研究所呈︰行為人飲酒後如其呼氣酒精濃度達於每公升零點七五毫克
          時，即有思考改變與各性行為改變之輕到中度之中毒症狀，如其呼氣酒精
          濃度達於每公升一毫克時，更有步態不穩、噁心嘔吐即精神混惑不清晰之
          中度中毒症狀，且行為人飲酒後其呼氣中酒精濃度如已達於每公升零點七
          五毫克時，其肇事率為一般未飲酒者之二五倍，如達於每公升零點八五毫
          克時，則較一般未飲酒之人高達五十倍，是被告經警測試其呼氣酒精成份
          已達一點三三毫克，據前開說明，足認被告當服用酒類後駕車，已達於不
          能安全駕駛動力交通工具之狀態，是被告所辯：伊並未喝醉云云，委無足
          取。
    （二）按汽車駕駛人，駕駛汽車肇事致人受傷，應即採取救護或其他必要措施，
          並向警察機關報告，不得駛離，道路交通管理處罰條例第六十二條第一項
          前段設有明文。而衡情，機車之駕駛人倒地後，必然受有程度不一之傷害
          。被告駕車肇事後，明知已肇事並致被害人受傷，應依前開道路交通管理
          處罰條例之法令規定，立即採取救護或其他必要措施，竟不為必要之救護
          措施，反而駕車逃離現場，棄已受傷之被害人於不顧，其主觀上有肇事逃
          逸故意甚明，顯然已該當刑法上肇事逃逸之要件。被告雖辯稱伊感冒流鼻
          涕，有路人叫伊回家，說由他們幫伊處理，伊才先回家云云，惟被告卻無
          法指出該路人係何人，是其空言置辯，顯與常情相違，被告上開所辯顯係
          事後卸責之詞，不足採信。
    （三）又按汽車行駛時，駕駛人應注意車前狀況及兩車併行之間隔，並隨時採取
          必要之安全措施；汽車駕駛人於飲酒後吐氣所含酒精成份超過每公升零點
          二五毫克以上者不得駕車，道路交通安全規則第九十四條第三項、一百十
          四條第二款分別定有明文。被告駕車自應遵守上述道路交通安全規定，且
          當時天氣晴朗、暮光、視距良好、市區○○道路乾燥、無缺陷及障礙，依
          其智識、能力又無不能注意之情事，亦據高雄縣警察局交通隊據報處理之
          員警觀察、記載明確，有道路交通事故調查報告表在卷可考，竟疏不注意
          ，以致肇事，被告顯有過失，且被害人因本件車禍而受有左肩挫傷之傷害
          ，亦有國立成功大學醫院附設醫院診斷證明書二份在卷可參，故被告過失
          行為與被害人之受傷間，具有相當因果關係，此外復有舉發違反道路交通
          管理事件通知單二份、酒精濃度測試單、及現場照片數幀附卷可稽。綜上
          所述，本件事證明確，被告犯行洵堪認定。
二、核被告服用酒類後已不能安全駕駛動力交通工具猶駕車上路，而肇事致人受傷，
 且於肇事後未救護傷者即騎車逃離之所為，係犯刑法第一百八十五條之三服用酒
    類不能安全駕駛車輛之罪、第一百八十五條之四駕車肇事致人受傷後逃逸罪及第
    二百八十四條第一項前段之過失傷害罪。其所犯前開各罪間，犯意各別，罪名不
    同，應分論併罰之。又汽車駕駛人酒醉駕車，因而致人受傷或死亡，依法應負刑
    事責任者，應依道路交通管理處罰條例第八十六條第一項加重其刑。爰審酌被告
    飲用酒類後，已影響其反應與控制能力，而不能安全操控、駕駛車輛，猶為一己
    之便，不僅使自己之生命、身體之安全陷於危險，更置其餘共同使用公路之大眾
    於險境，更於肇生車禍事故後，未積極救護傷患，反揚言撞死人不用賠云云即駕
    車逃逸，及被害人所受傷害之程度、被告尚未與被害人為民事和解賠償等一切情
    狀，量處如主文所示之刑，並諭知易科罰金之折算標準，及就所處之有期徒刑定
    執行刑及諭知易科罰金之折算標準，以示懲儆。
據上論斷，應依刑事訴訟法第二百九十九條第一項前段，刑法第一百八十五條之三、
第一百八十五條之四、第二百八十四條第一項前段、第四十一條、第五十一條第五款
，道路交通管理處罰條例第八十六條第一項，罰金罰鍰提高標準條例第一條前段、第
二條，判決如主文。
本案經檢察官林美靜到庭執行職務。
中      華      民      國    九十一    年      六      月    二十四    日
                                  臺灣高雄地方法院刑事第七庭
                                              法  官     陳信伍
右正本證明與原本無異。
如不服本判決，應於判決送達後十日內，向本院提出上訴狀。
                                              書記官     林秀珍
中      華      民      國    九十一    年      六      月    二十四    日
附錄本判決論罪法條：
中華民國刑法第一百八十五條之三
服用毒品、麻醉藥品、酒類或其他相類之物，不能安全駕駛動力交通工具
而駕駛者，處一年以下有期徒刑、拘役或三萬元以下罰金。
中華民國刑法第一百八十五條之四
駕駛動力交通工具肇事，致人死傷而逃逸者，處六月以上五年以下有期徒
刑。
中華民國刑法第二百八十四條
 (過失傷害罪)
因過失傷害人者，處六月以下有期徒刑、拘役或五百元以下罰金，致重傷
者，處一年以下有期徒刑、拘役或五百元以下罰金。
從事業務之人，因業務上之過失傷害人者，處一年以下有期徒刑、拘役或
一千元以下罰金，致重傷者，處三年以下有期徒刑、拘役或二千元以下罰
金。
